【裁判字號】    95,上易,464
【裁判日期】    950621
【裁判案由】    竊盜
【裁判全文】
臺灣高等法院刑事判決                 95年度上易字第464號
上  訴  人
即  被  告  丙○○
上列上訴人因竊盜案件，不服臺灣臺北地方法院94年度易字第11
84號，中華民國95年1月20日第一審判決(起訴案號：臺灣臺北地
方法院檢察署93年度偵字第19789號)，提起上訴，本院判決如下
：
    主  文
原判決撤銷。
丙○○共同連續攜帶兇器竊盜，累犯，處有期徒刑拾月。扣案之
大型電線剪壹把，沒收。
    事  實
一、丙○○曾於民國八十二年間，因妨害自由案件經臺灣板橋地
    方法院判處有期徒刑二年確定，同年復因竊盜案件經臺灣雲
    林地方法院判處有期徒刑八月確定，八十三年間，又因贓物
    案件經臺灣雲林地方法院判處有期徒刑六月確定，其該八月
    及六月之有期徒刑嗣經法院裁定定應執行刑有期徒刑一年一
    月確定，八十三年間，其再因恐嚇案件經臺灣士林地方法院
    判處有期徒刑五月確定；其上揭有期徒刑經付執行及接續執
    行，八十五年四月三十日縮刑假釋出監，假釋期間原預定於
    八十六年五月十四日期滿。八十六年間，丙○○又因違反麻
    醉藥品管理條例案件經臺灣板橋地方法院判處有期徒刑六月
    ，嗣經上訴駁回確定，該六月有期徒刑於八十六年十月十六
    日執行完畢，其前揭假釋嗣亦經撤銷，應執行殘刑有期徒刑
    一年十八日，八十七年間，其又因犯竊盜罪及偽造文書罪，
    經臺灣雲林地方法院判處有期徒刑並定應執行刑有期徒刑十
    月確定，該一年十八日及十月有期徒刑經付執行及接續執行
    ，八十八年十二月二十一日縮刑假釋出監，八十九年二月二
    日假釋期間屆滿執行完畢。九十三年間，再因竊盜案件，經
    臺灣板橋地方法院判處有期徒刑八月，九十三年四月三十日
    確定，九十三年七月一日入監執行，九十四年二月二十八日
    縮刑執行完畢。
二、丙○○猶不知悛悔，與另一名不詳姓名之成年男子，共同意
    圖為自己不法之所有，基於竊盜之概括犯意，先於九十三年
    五月十三日十九時許至同日二十三時三十分許之間某時點，
    在臺北縣新店市○○路○段一０號前，以破壞車門門鎖進入
    車內發動車子之方式，竊取甲○○所有（登記之車主係甲○○經營之惠祥冷氣行）停於該處路旁之車號ＦＸ－九四八九
    號自用小貨車一部（毀損部分未據告訴、起訴），其二人竊
    取該車得手後，旋於當日二十三時三十分許，攜帶屬丙○○
    所有客觀上可供兇器使用之大型電線剪一把，駕駛該部自小
    貨車至位於臺北縣深坑鄉○○路○段一六七巷一三號「功傑
    企業有限公司」（下簡稱：功傑公司）之倉庫前，二人即攜
    帶該把電線剪下車，將功傑公司所有堆置於倉庫外之電纜線
    剪裁成段後，搬置於該自小貨車後車斗，共計竊取功傑公司
    所有之PVC規格600V 電纜線約一百公尺得手。適功傑公司人
    員乙○○在倉庫內先聽聞外有車駛入巷內聲音，後又聽見有
    物品丟上車之聲音，乃開啟倉庫鐵捲門查看，其開啟鐵捲門
    聲音驚動丙○○及另一不詳姓名成年男子，其二人不及坐入
    上開自小貨車，即各自逃離現場。嗣經警據報趕至現場，扣
    得上開自小貨車一部及置於該自小貨車車斗上之上開電線剪
    一把、丙○○二人竊得之電纜線，於翌日並經警方鑑識人員
    於現場堆置電纜線之倉庫進門處左側地面發現由高壓電線斷
    頭處拆解下來而遺留現場地面之紅色膠帶一團，嗣經鑑識人
    員於紅色膠帶表面採得指紋一枚，經送內政部警政署刑事警
    察局鑑定結果，證實與丙○○於該局檔存之左拇指指紋相符
    ，因而查獲丙○○參與本案犯行。
三、案經臺北縣政府警察局新店分局報由臺灣臺北地方法院檢察
    署檢察官偵查起訴。
    理  由
壹、認定犯罪事實所憑之證據及理由：
一、相關證據證據能力之說明：
    (一)按被告以外之人於審判外之陳述，經當事人於審判程序同
      意作為證據，法院審酌該言詞陳述或書面陳述作成時之情
      況，認為適當者，得為證據，刑事訴訟法第一百五十九條
      之五第一項定有明文。對於證人乙○○、甲○○、謝明權
      於警詢中所為之證述及乙○○、甲○○二人於警局領回失
      竊物品各出具之贓物認領保管單、代保管單各一份（含該
      二人具領物品時間及數量之陳述），被告及檢察官於原審
      審判程序及本院審判程序均表示無意見且同意作為證據（
      見原審卷第一一五頁背面至第一一六頁、本院九十五年六
      月七日審判筆錄＜下簡稱：本院審判筆錄＞第二頁至第三
      頁），本院審酌該等證人所為陳述僅係關於物品被竊或發
      現竊賊之情況及失竊物品之指認、領回、以及九十三年五
      月十三日夜間甲○○之行蹤等事實，依其等各該證述作成
      時之外部情況，並無該等供述證據係違法取得或信用性明
      顯過低之情形，認為適當，依刑事訴訟法第一百五十九條
      之五第一項之規定，該等證人於警詢中之證言均具有證據
      能力。次按被告以外之人於偵查中向檢察官所為之陳述，
      除顯有不可信之情況者外，得為證據，刑事訴訟法第一百
      五十九條之一第二項亦定有明文。對於證人乙○○及蘇瑞
      證於偵查中具結之證言，被告僅就其中證人蘇瑞證於偵查
      中之證言為爭執，辯稱：他們採證有採證上的專業，但鑑
      識組我不太相信云云（見本院審判筆錄第三頁），惟被告
      並未主張該證人於偵查中之證述有何顯不可信之外部情況
      ，其僅以不信任鑑識人員一語為爭執，尚不足採，該二證
      人於偵查中具結之證言，亦應認有證據能力。
    (二)又按除顯有不可信之情況外，公務員職務上製作之紀錄文
      書、證明文書，均得作為證據，刑事訴訟法第一百五十九
      之四條第一款亦定有明文，是除能證明有顯不可信之情況
      外，公務員依其職務所製作之紀錄文書及證明文書，當然
      具有證據能力。查卷附之臺北縣政府警察局新店分局鑑識
      小組製作之「乙○○電線遭竊案現場勘查報告書」及刑事
      案件證物採證紀錄表（見原審卷第二九頁以下），就內中
      有關本案相關指紋採集之過程及地點等情所作之記錄，係
      屬承辦警員基於其職務，根據採集指紋現場實況所製作之
      紀錄文書，因該公務員有據實製作之義務，復無利害關係
      ，而現場歷經相當時日，難以重建，實有尊重該紀錄文書
      之必要性，且就該報告記載之警方所採集之指紋，並有製
      成照片供比對，被告亦未主張有任何具體之顯不可信用之
      情況存在，僅稱：他們採證有採證上的專業，但鑑識組我
      不太相信云云，是該文書有關上開事實紀錄部分，應有證
      據能力。另卷附之顯示功傑公司倉庫前查扣車號ＦＸ－九
      四八九號自小貨車、該車後方車斗上之被剪成段之電纜線
      、大型油壓剪之照片，屬非供述證據，不適用傳聞法則，
      因該等照片與被告本案犯行具有關聯性，亦有證據能力。
    (三)再按法院或檢察官得囑託醫院、學校或其他相當之機關、
      團體為鑑定，或審查他人之鑑定，並準用第二百零三條至
      第二百零六條之一之規定；其須以言詞報告或說明時，由
      受囑託機關實施鑑定或審查之人為之，刑事訴訟法第二百
      零八條第一項有明文規定。而檢察官或法院依刑事訴訟法
      第二百零八條第一項前段規定囑託鑑定機關實施鑑定所為
      之書面報告（刑事訴訟法第二百零六條第一項規定參照）
      ，參諸現行刑事訴訟法第一百五十九條修正立法理由之說
      明，核屬該條所稱之「除法律有規定者外」之範圍，為傳
      聞之例外，應具有證據能力，若受囑託之機關之鑑定結果
      實質上符合待證事實需求，該鑑定結果並有證明力。又對
      於司法警察機關調查中之案件，或有量大或急迫之情形，
      為因應實務之現實需求，如檢察官針對該類案件之性質（
      例如：指紋之比對鑑定），認為當然有鑑定之必要者，基
      於檢察一體原則，得由該管檢察長對於轄區內之案件，以
      事前概括選任鑑定人或囑託鑑定機關（團體）之方式，俾
      便轄區內之司法警察官、司法警察對於調查中之此類案件
      ，得即時送請事前已選任之鑑定人或囑託之鑑定機關（團
      體）實施鑑定。司法警察官、司法警察將待鑑定證物送請
      經該管檢察長概括選任、囑託之鑑定機關為鑑定，應視同
      受承辦檢察官所選任、囑託而執行鑑定業務，此受囑託鑑
      定機關實施鑑定所為之書面報告，亦屬刑事訴訟法第一百
      五十九條第一項規定「除法律有規定者外」之範圍，為傳
      聞之例外，具有證據能力，若受囑託之機關之鑑定結果實
      質上符合待證事實需求，該鑑定結果並有證明力。查內政
      部警政署刑事警察局於九十二年二月六日修正公布、同年
      九月一日施行之現行刑事訴訟法施行後，業經臺灣高等法
      院檢察署於九十二年九月九日以檢文允字第０九二一００
      一二０三號函，概括選任該局為該署轄區內司法警察機關
      調查中案件有關指紋比對鑑定事項之鑑定機關在案。就指
      紋比對及相關連事項之鑑定，內政部警政署刑事警察局自
      屬適格之鑑定機關。查本案偵查卷附之內政部警政署刑事
      警察局九十三年六月七日刑紋字第０九三０一一九四一九
      號鑑驗書（見偵查卷第六二頁），係經臺灣高等法院檢察
      署轄區內之司法警察機關依上揭函文送請鑑定，依上開說
      明，應有證據能力。
二、被告丙○○自始矢口否認有為本案竊盜犯行，於偵審中先後
    辯稱：我曾經於九十三年間前往深坑鄉，地址已經忘記，但
    是我沒有到北深路三段一六七巷一三號偷竊，我不知現場所
    留自小貨車及電線剪為何人所有，現場留有我指紋有可能是
    我與朋友崔守中前往該處時不小心觸摸到現場物品，之前朋
    友帶我到新店北深路三段三次，二次晚上，一次白天，東西
    是擺在外面的，有可能是之前我手有摸到過；證人乙○○也
    有說其看到的人體型不像我，而且有案例在現場採到指紋一
    枚而被定罪之人入監服刑後又查到真正涉案人；我現在的指
    紋跟以前一定不一樣，因我的手有受傷，請求重新鑑定指紋
    云云。
三、經查：
    (一)九十三年五月十三日二十三時三十分許，乙○○在功傑公
      司位於上址之倉庫內看守時，先聽聞有車子駛近倉庫之聲
      音，約五分鐘後，有聽見剪物品並將物品丟上車子之聲音
      ，其開啟倉庫鐵捲門，門開啟後乙○○出外查看，因鐵捲
      門開啟聲音驚動竊賊，即見距離約五十公尺處有一名男子
      背向倉庫跑離現場，乙○○未能追上，其隨後在倉庫前發
      現上開車號ＦＸ－九四八九號自小貨車，該車後方車斗放
      有功傑公司所有原堆置於倉庫外而遭人裁剪成段之PVC 規
      格600V電纜線，共長約一百公尺，另車上置有大型電線剪
      一把，非功傑公司之物，且該電線剪一般係專門用來剪電
      線、電纜之物，油壓剪則是另一種工具等事實，業據證人
      乙○○於警詢、偵查、原審先後證述及具結證述明確（見
      偵查卷第十八頁背面至第十九頁正面、第二一頁至第二二
      頁、第一０五頁至第一０六頁、原審卷第一０九頁至第一
      一二頁正面），其中就扣案大型電線剪之用途與一般油壓
      剪不同一節，證人乙○○係基於其從事電線、電纜業之實
      際經驗而為之證述，符合刑事訴訟法第一百六十條所定「
      以實際經驗為基礎」之要件，證人乙○○此部分證言亦有
      證據能力及證明力。並有卷附之顯示於功傑公司倉庫前查
      扣車號ＦＸ－九四八九號自小貨車、該車後方車斗上置有
      被剪成段之電纜線數十段、大型電線剪一把之照片六幀（
      見偵查卷第八八頁至第八九頁）、乙○○於警局領回被竊
      之電纜線共計約一百公尺所出具之贓物認領保管單一紙（
      見偵查卷第六０頁）及扣案之大型電線剪一把可證。
    (二)車號ＦＸ－九四八九號自小貨車為甲○○所有，登記車主
      為甲○○經營之惠祥冷氣行，九十三年五月十三日十九時
      許甲○○將該車停放於新店市○○路○段一０號前路旁，
      另駕駛自小客車前往同市○○路一三七號九樓之一其連襟
      謝明權住處，迄當晚二十三時許離開謝明權住處，於翌（
      十四）日甲○○經警通知始知悉該自小貨車已為警在深坑
      鄉○○路○段一六七巷一三號前查扣，現場扣案之油壓剪
      一把非其所有，其亦不知係何人之物，其不認識被告，其
      該部自小貨車車門鑰匙口處遭人破壞，竊賊所竊電纜線是
      用在電力系統，不能用於冷氣等情，為證人甲○○於警詢
      及原審審理時證述在卷（見偵查卷第二三頁至第二五頁、
      第二六頁至第二八頁、原審卷第一一二頁背面至第一一三
      頁背面），核與證人謝明權於警詢及原審證述：甲○○於
      十三日當天十九時五十分許有至其住處與其下圍棋，當晚
      二十三時許甲○○離開其住處等語相符（見偵查卷第三一
      頁正面、原審卷第一一四頁背面至第一一五頁正面）。已
      足認車號ＦＸ－九四八九號自小貨車應係於十三日當日十
      九時許至二十三時三十分許間之某時點，在新店市○○路
      ○段一０號前遭人以破壞車門門鎖之方式竊走，並為同一
      行竊之人於當日二十三時三十分許駛至功傑公司上述倉庫
      前竊取電纜線之事實，堪以認定。
    (三)經乙○○報案後，警方鑑識人員於翌（十四）日下午至臺
      北縣深坑鄉○○路○段一六七巷一三號現場勘查採證，警
      方鑑識人員雖有對留於現場之車號ＦＸ－九四八九號自小
      貨車、電線剪及遭剪裁下之電纜線進行採證工作，惟因該
      等自小貨車及車上物品置於戶外，經陽光直接照射達數小
      時之久，以丙烯酸酯法顯影，未發現特徵點足夠之指紋，
      但經乙○○表示：電線遭竊現場有一團遭竊賊自電線取下
      棄置之膠帶，可否採證等語，經警會同乙○○於現場一置
      放電線之倉庫進門左邊地上發現一團紅色膠帶，經逐段檢
      視，再以丙烯酸酯法顯影後，發現有一枚足資辨識之指紋
      ，經送內政部警政署刑事警察局比對鑑定結果，證實與被
      告檔存之左拇指指紋之紋型、特徵點均相符等情，有臺北
      縣政府警察局新店分局九十四年九月二十三日北縣警店刑
      字第０九四００三八一七七號函檢送之「乙○○電線遭竊
      案現場勘查報告書」、刑事案件證物採證紀錄表、內政部
      警政署刑事警察局九十三年六月七日刑紋字第０九三０一
      一九四一九號鑑驗書（附比對論據、指紋相片二紙、膠帶
      相片二紙、指紋卡片）各一份、顯示上開紅色膠帶表面確
      有顯現指紋平印在膠面上，指紋紋路清晰可見之照片三幀
      在卷可證（見原審卷第二八頁至第三四頁、偵查卷第六二
      頁至第六三頁、第一二八頁至第一二九頁），復經證人即
      至本案現場進行採集指紋鑑識工作並製作上開報告書之警
      員蘇瑞證（原審判決誤載為：蘇証瑞）於偵查中結證明確
      （見偵查卷第一二三頁至第一二四頁）。
    (四)被告雖先後以其可能曾經行經該處時手不小心觸碰因而留
      下指紋，或其手後來有受傷，指紋有變等詞置辯。惟查：
      在失竊現場所採集之與被告於刑事警察局檔存之指紋相符
      之指紋一枚係在現場一置放電線之倉庫進門處左邊地上遺
      留之一團紅色膠帶表面採集所得之情，為證人蘇瑞證結證
      在卷，並有上開現場勘查報告書及照片在卷足證，業見前
      述。又上開紅色膠帶原係乙○○於倉庫外電纜線遭人剪裁
      偷竊之當日甫黏貼纏繞於高壓電線斷頭處，以防高壓電線
      斷頭裸露處受潮，嗣遭非公司員工之人拆解之情，亦據證
      人乙○○於原審結證稱：「（在現場有找到紅色膠帶）是
      第二天三組過去時在現場發現，是我先發現，在倉庫門前
      發現。（那個膠帶做什麼用？）因為電線怕水，要把斷頭
      處封起來，一定要封，我們習慣性都捆（如照片所示）那
      麼長。當初就是用一段而已。因為地上我們每天都會清掃
      ，第二天白天就看到。每天都會查看，看到那個東西掉就
      會有警覺，因為膠帶纏上就不會再拆開。我們的人不會把
      它拆掉以後丟在現場，黏上去之後就不會再撕下來，如果
      賣給客戶也會幫客戶把斷頭處粘好。膠帶直接粘上是纏在
      高壓電上。而且高壓電線當天作業的時候我才纏上」等語
      ，並證稱：「（提示偵查卷第八八頁照片，這張照片上有
      好多電纜線軸上之電線線被剪斷？）照片第一張是動力線
      ，不用纏繞，車子上的也是。膠帶是纏在高壓線上。（高
      壓線有無被剪？）應該沒有，因為高壓線的銅材才一點點
      ，而且高壓線的銅很難拿出來，可能是拆開來看後發現銅
      少而沒有偷走。（高壓線放在哪？）在倉庫外面。距車子
      約六公尺，在倉庫旁邊」等語（見原審卷第一一０頁背面
      至第一一一頁、第一一四頁正面）。依證人乙○○上揭證
      言可證：現場經警查扣之紅色膠帶，原係其黏貼纏繞於置
      於現場倉庫外之高壓線斷頭處，且被告亦供稱：其非慣用
      左手云云（見原審卷第一一二頁正面），復參以卷附照片
      顯示膠帶上之指紋紋路清晰可見，絕非不經意觸碰所可留
      下者，若非以手撕下並於撕下之過程中有以左手扶持該紅
      色膠帶處，左拇指之指印實難會如此清楚平印於該膠帶膠
      面上之情，再佐以證人乙○○所述該膠帶係被竊當日甫黏
      於高壓電線斷頭處及該指紋證實確係被告之左姆指指紋等
      事實，實足以認定：被告於本案發生時確有至上開倉庫前
      之現場，且被告顯係刻意為查看現場高壓線之銅線直徑大
      小而拆解黏貼纏繞於高壓電線斷頭處之紅色膠帶始會留下
      其左手姆指之指紋於其上。此外，證人崔守中、陳連富、
      莫仙興於原審亦證稱：均見過被告曾擁有及持有如本案扣
      案之電線剪相同型式、顏色之大型電線剪一把等語，證人
      崔守中並證稱：其曾向被告借用被告之大型電線剪一把，
      有還被告，放在被告貨車後面等語（見原審卷第一０五頁
      至第一０九頁），而被告雖辯稱：崔守中有還我，我不知
      道，我的大型電線油壓剪是放在車後，車子好像被環保局
      拖走，我沒有報案，剪子在車上，我沒有拿下來，忘記何
      時被拖走云云（見原審卷第一０六頁至第一０七頁），惟
      其於偵查中原供稱：其剪子係於九十二年底借予崔守中，
      崔守中未還云云（見偵查卷第一０七頁），而於證人崔守
      中證稱已還後，始為如上之辯解，已見其前後供述歧異，
      且其車為人拖走，竟未報案查明車在何處，並置車上尚有
      其他財物（依被告於原審所述尚有電線等物）於不顧，實
      與常情有悖，其否認扣案大型電線剪屬其所有所為之辯解
      亦難採信。是綜合上揭事證，實足認：被告有參與本案之
      二次竊行。
    (五)證人乙○○於警詢中證稱：「我開鐵捲門查看時，我看到
      一名男子倉皇逃跑，我隨後追趕，仍被該名男子逃逸。該
      男子身高約一六五公分，體型中等身材，著長褲，因天色
      很暗，沒看到其他特徵。我開門時那名逃逸男子有回頭看
      我，因為我在後面追逃逸的男子，我只看到那名男子的背
      面，但經我當場指認甲○○的體型及姿態確實跟那名逃逸
      男子很像」等語（見偵查卷第十八頁背面至第十九頁正面
      ）、「我沒有辦法肯定甲○○、丙○○二人就是竊賊」等
      語（見偵查卷第二二頁正面）。其於偵查時證稱：「我看
      到一人。（你有否看到庭上被告？）沒有」（見偵查卷第
      一０五頁正面、第一０六頁正面）、「我看逃走的人比我
      矮一點約一百六十幾公分，有點中年體型，但不是很胖，
      約四十幾歲，然離他有點距離，但因為倉庫還有燈光我可
      以看到。上衣是較淡的顏色，應該是米色，下半身是穿淺
      色牛仔褲」等語（見偵查卷第一一四頁正面）。嗣於原審
      復證稱：「（你看到那個人距離多遠？）差不多五十公尺
      ，當時他已經跑了。（能夠看出他的穿著？）沒有辦法，
      只看到黑黑的人影，只有他一人」（見原審卷第一０九頁
      背面至第一一０頁正面）、「（你在警局稱那名逃逸男子
      有回頭看你？）對，不過我只看到那個人背影，那個人先
      停頓，我再追，甲○○背影很像。（被告背影）不像」等
      語（見原審卷第一一三頁背面至第一一四頁正面）。雖然
      甲○○業經證人謝明權證明甲○○係於當日二十三時許始
      離開謝明權位於新店之住處，且現場未採得甲○○之指紋
      ，而證人乙○○因並未見到其所見逃離現場之人面目而只
      見到背影，無法確認係甲○○，而僅能稱背影像甲○○云
      云，自不能認甲○○所述非實；但證人乙○○固與所見逃
      離現場之人相隔約五十公尺遠，惟其於警詢及偵查中始終
      證稱：該人約一百六十五公分、中等身材，比其矮小等語
      ，依其於警詢及偵查中為證述時距離事發時間最近及較近
      （各係翌日及七月、八月之隔），記憶應較距離事發時已
      達一年七月之遙（九十四年十二月）之原審作證時為清楚
      ，其於警詢及偵查中並證稱：因現場有燈光其有目擊逃跑
      之人之衣著及顏色等語，顯見當時其尚能辨識該逃逸之人
      之輪廓外型及衣著顏色，是證人乙○○於發現逃離現場之
      人時依自己身高判斷該人約一百六十五公分左右，應認尚
      屬可採。查被告身材屬瘦高型，身高近一百八十公分之事
      實，經本院當庭觀察無誤（被告於本院供稱：身高一七七
      公分，見本院審判筆錄第二頁），且有其於警察機關所留
      之存檔照片在卷可參（見偵查卷第六四頁、第六五頁），
      顯見證人乙○○所見逃離現場之人之體型與被告相去甚遠
      ，該人應非被告之事實，固可認定。惟證人乙○○所見逃
      離現場之人雖僅一人，但其於偵查中已證稱：（依現場所
      示約一百公尺電纜線被剪成數十餘段，放在車上之情形）
      五分鐘內一個人不可能辦到等語（見偵查卷第一０六頁正
      面），並有卷附之顯示上開小貨車車斗上置有甚多段之電
      纜線之照片在卷可證（見偵查卷第八八頁）。證人乙○○
      此一判斷證言，雖屬意見之詞，但係基於其從事電線、電
      纜業之實際經驗，再根據現場遭剪斷之電纜線段數之情況
      所為之證述，符合刑事訴訟法第一百六十條所定「以實際
      經驗為基礎」之要件，自得作為判斷事實之參考。又於深
      夜中多人行竊，因所在位置不同，乘看守之人開啟鐵捲門
      之際，四散奔跑，看守之人於鐵捲門昇起後目光所及僅見
      到其中一人，亦屬可想見之事，是依前開指紋及大型電線
      剪等事證，既足認被告確有參與前揭竊行，業見前述，自
      尚難以證人乙○○目光所及僅見到一人逃離現場，且該人
      背影外型應非被告，而否定前開證據之證明力。復由證人
      乙○○之證述，再配合前述指紋及大型電線剪等證據，亦
      足證參與本案竊行者除被告外，應另尚有一中年成年男子
      之事實，堪以認定。
四、綜上所述，本件事證明確，被告所辯要屬事後卸責之詞，不
    足採信，其前後二次犯行，均洵堪認定。至於被告要求再採
    取其現在指紋送鑑定，本院認以事發之時所採集之指紋與當
    時刑事警察局檔存指紋為比對鑑定，應最接近當時之事實，
    自無再採集被告指紋送鑑定之必要，附此敘明。
貳、論罪科刑部分：
一、被告所為竊取前揭自小貨車之竊行，係犯刑法第三百二十條
    第一項之普通竊盜罪。查扣案之大型電線剪，屬金屬材質，
    頂部剪刀刀刃部分尖銳，有該把電線剪之照片在卷可證，持
    以行竊，於客觀上足以對人之生命、身體、安全構成威脅，
    自屬具有危險性之兇器，核被告攜帶扣案之大型電線剪竊取
    前揭電纜線之行為，係犯刑法第三百二十一條第一項第三款
    之攜帶兇器竊盜罪。被告就上開二次竊行，與不詳姓名之成
    年人間，有犯意聯絡及行為分擔，均為共同正犯。被告先後
    二次竊行，時間緊接，手法雷同，觸犯犯罪基本構成要件相
    同之罪名，顯係基於概括犯意反覆實施，為連續犯，依刑法
    連續犯之規定以較重之攜帶兇器竊盜罪論以一罪，並加重其
    刑。又被告有如事實欄一所示之前科及有期徒刑執行完畢之
    情形，有本院被告前案紀錄表一份在卷可考，就八十九年二
    月二日執行完畢之徒刑部分，被告於五年內再犯有期徒刑以
    上之本罪，為累犯，依刑法第四十七條規定遞加重其刑。
二、原審據而對被告論罪科刑，固非無見，惟依證人乙○○之證
    言可證，其目擊逃離現場之人顯非被告，而係另有其人，是
    依本案前揭事證，應足認另有一不詳姓名成年人與被告共同
    為本案犯行，業見前述，原審判決徒以：證人乙○○於原審
    證稱與該逃離現場之人相隔已有五十公尺遠，且當時為深夜
    ，乙○○所述之該人身高是否確實，令人存疑，及嗣未經警
    在現場另有逮捕到任何涉案人等為由，認不得因證人乙○○
    所見逃離現場之人之背影不像被告，即認被告有夥同另一人
    到現場犯案云云，不採信證人乙○○於警詢及偵查中明確之
    證言，尚有未洽。被告提起上訴，否認本案犯行，指摘原審
    判決不當，固無理由，惟原審判決既有上述可議之處，自應
    由本院予以撤銷改判。茲審酌被告有前述之竊盜前科，其時
    值壯年，不思以正途獲取財物，竟再為本件加重竊盜犯行，
    顯見被告經前次定罪、科刑後，未收訓化成效，素行不良，
    並兼衡被告生活狀況、智識程度、犯罪之動機、目的、攜帶
    兇器為本件犯行之手段，犯罪後猶對犯行飾詞圖卸之態度，
    原審檢察官未上訴，及本案竊得物之價值等一切情狀，認公
    訴人原求處被告有期徒刑三年，尚嫌過重，爰仍量處如原審
    判決量處之刑如主文第二項所示。
三、扣案之大型電線剪一把，應屬被告所有，且供其為本件犯罪
    所用之物，已如前述，依刑法第三十八條第一條第二款規定
    ，宣告沒收。
據上論斷，應依刑事訴訟法第369條第1項前段、第364條、第299
條第1項前段，刑法第28條、第56條、第321條第1項第3款、第47
條、第38條第1項第2款，判決如主文。
本案經檢察官姜貴昌到庭執行職務。
中    華    民    國    95    年     6     月    21   日
                  刑事第九庭    審判長法  官  官有明
                                      法  官  李文成
                                      法  官  王復生
以上正本證明與原本無異。
不得上訴。
                                      書記官  王宜玲
中    華    民    國    95    年    7     月    7     日
附錄：本案論罪科刑法條全文
刑法第321條第1項第3款：
（加重竊盜罪）
犯竊盜罪而有左列情形之一者，處 6 月以上、 5 年以下有期徒
刑：
三  攜帶兇器而犯之者。


司法院資訊處製作；財團法人民間司法改革基金會備份。
